【裁判字號】    89,訴,335
【裁判日期】    891130
【裁判案由】    違反廢棄物清理法
【裁判全文】
台灣苗栗地方法院刑事判決                          八十九年度訴字第三三五號
    公  訴  人  臺灣苗栗地方法院檢察署檢察官
    被      告  乙○○
    選任辯護人  邱炎浚
右列被告因違反廢棄物清理法案件，經檢察官提起公訴（八十九年度偵字第二七一九
號），本院判決如左：
    主  文
乙○○無罪。
    理  由
 一、公訴意旨如起訴書所載。
 二、按犯罪事實應依證據認定之，無證據不得推定其犯罪事實，不能證明被告犯罪
     者，應諭知無罪判決，刑事訴訟法第一百五十四條、第三百零一條第一項分別
     定有明文。又認定不利於被告之事實，須依積極證據，苟積極證據不足為不利
     於被告事實之認定時，即應為有利於被告之認定，更不必有何有利之證據（最
     高法院三十年上字第八一六號判例要旨參照）。公訴人認被告涉嫌違反廢棄物
     清理法第二十二條第二項第四款之規定，無非以被告乙○○囑託同案被告甲○
     ○駕駛營業曳引車，載運夾雜未加分類之保麗龍、磚塊、木材碎片、塑膠袋、
     鋼筋等之廢棄物而被查獲為據。然訊據被告乙○○堅決否認有被訴之犯行，辯
     稱：當時鄧政告訴伊，在台北縣中和市挖掘地下室之工地有土方可載，伊始
     囑甲○○至現場載運，伊不知甲○○至現場所載運係保麗龍、磚塊、木材碎片
     、塑膠袋、鋼筋之物等語。
三、經查：鄧政僅告訴被告乙○○，在台北縣中和市某挖掘地下室之工地有土方可
    載，並非有廢棄物可載運一情，業據證人鄧政證述明確。另被告乙○○囑同案
    被告甲○○至台北縣中和市某挖掘地下室工地載運之物，係地下室挖出之土方，
    並非要載運夾雜有未加分類之保麗龍、磚塊、木材碎片、塑膠袋、鋼筋等廢棄物
    之土方等情，亦據同案被告甲○○供述甚明。而被告乙○○事前既未囑託同案被
    告甲○○去載運廢棄物，且始終亦未到起載之工地，又未隨同案被告甲○○駕駛
    之車輛同行，目睹同案被告甲○○所載之物，另同案被告甲○○於承載時亦未告
    訴被告乙○○所載係廢棄物，被告乙○○實無法得知同案被告甲○○所載之物係
    廢棄物，自難謂被告乙○○知情，而與同案被告甲○○有犯意之聯絡。至同案被
    告甲○○雖於運載廢棄物路途中曾與被告乙○○連絡二、三次，亦僅係聯絡前往
    之地點，且所前往之地點無論是苗栗縣卓蘭鎮或是雲林縣土庫鎮，均屬營建廢棄
    土之集中處，並無證據顯示同案被告甲○○有告訴被告乙○○其所載運之物為廢
    棄物。此外復查無其他積極證據足認被告乙○○有公訴人所起訴之犯行，揆諸首
    揭說明，自應為被告乙○○無罪之諭知。
據上論斷，應依刑事訴訟法第三百零一條第一項，判決如主文。
中    華    民    國    八十九    年    十一    月      三十        日
                                        台灣苗栗地方法院刑事庭
                                        法  官  巫  政  松
右正本證明與原本無異。
如不服本判決，應於送達後十日內向本院提出上訴狀(須附繕本)，上訴於台灣高等
法院台中分院。
                                        書記官  陳  爵  星
中    華    民    國    八十九    年    十一    月       三十       日


司法院資訊處製作；財團法人民間司法改革基金會備份。
